臺灣桃園地方法院刑事宣示判決筆錄
111年度審交易字第271號
公  訴  人  臺灣桃園地方檢察署檢察官 
被      告  詹健宏



指定辯護人  公設辯護人 王暐凱
上列被告因公共危險案件，經檢察官提起公訴（111年度偵字第1
5034號），嗣被告就被訴事實為有罪陳述，本院裁定行簡式審判
程序，復經檢察官聲請法院改依協商程序而為判決，本院認為適
當進行協商判決程序，於中華民國111年7月12日下午4時，在刑
事第十一法庭宣示判決，以代判決書，出席職員如下：
     法  官  劉美香
     書記官  張怡婷
法官起立朗讀判決主文、犯罪事實要旨、處罰條文，及告以上訴
限制、期間、上訴之法院，且諭知記載其內容：
一、主  文：
　　詹健宏犯不能安全駕駛動力交通工具罪，累犯，處有期徒刑
    陸月，併科罰金新臺幣陸萬元，有期徒刑如易科罰金，罰金
    如易服勞役，均以新臺幣壹仟元折算壹日。
二、犯罪事實要旨：
　　詹健宏前因公共危險案件，經本院以106年度桃交簡字第101
    4號判決處有期徒刑6月確定，並於民國106年8月29日易科罰
    金執行完畢。詎仍不知悔改，自110年12月18日晚間10時許
    起至翌（19）日凌晨1時許止，在桃園市桃園區復興路「天
    上人間KTV」內飲用威士忌酒，明知飲酒後已達不得駕駛動
    力交通工具之程度，仍基於酒後駕駛動力交通工具之犯意，
    於同年月19日上午11時許，自桃園市○○區○○路00號住處無照
    駕駛車牌號碼000-0000號自用小客車離去。嗣於同日下午1
    時57分許，行經桃園市○○區○○路00號前往長壽路200公尺處
    ，因注意力及反應能力受體內酒精成分影響而降低，不慎碰
    撞楊智煌、湯文金（均未受傷）分別停放於該處之車牌號碼
    000-0000號營業遊覽大客車、車牌號碼000-0000號營業大貨
    車，嗣經警到場處理，於同日下午3時14分許，測得其吐氣
    所含酒精濃度達每公升0.80毫克。
三、處罰條文：
　　修正前刑法第185 條之3第1項第1款、刑法第2條第1項前段
    。
四、附記事項：
　　按行為後法律有變更者，適用行為時之法律，但行為後之法
    律有利於行為人者，適用最有利於行為人之法律，刑法第2 
    條第1項定有明文。被告行為後，刑法第185條之3於111年2
    月28日經總統公布修正，並於111年1月30日施行生效。修正
    前之原條文規定：「駕駛動力交通工具而有下列情形之一者
    ，處二年以下有期徒刑，得併科二十萬元以下罰金：一、吐
    氣所含酒精濃度達每公升零點二五毫克或血液中酒精濃度達
    百分之零點零五以上。二、有前款以外之其他情事足認服用
    酒類或其他相類之物，致不能安全駕駛。三、服用毒品、麻
    醉藥品或其他相類之物，致不能安全駕駛。因而致人於死者
    ，處三年以上十年以下有期徒刑；致重傷者，處一年以上七
    年以下有期徒刑。曾犯本條或陸海空軍刑法第五十四條之罪
    ，經有罪判決確定或經緩起訴處分確定，於五年內再犯第一
    項之罪因而致人於死者，處無期徒刑或五年以上有期徒刑；
    致重傷者，處三年以上十年以下有期徒刑。」經比較修正前
    、後之法律，修正後之法律係提高法定刑、罰金刑上限，故
    修正前之法律明顯較有利於行為人。本件被告係於飲酒後，
    仍基於酒後駕駛動力交通工具之犯意，猶無照駕駛自用小客
    車上路，嗣因注意力及反應能力受酒精影響下降，而不慎撞
    擊路邊停放車輛，並經處理員警到場處理後，測得吐氣酒精
    濃度為每公升0.80毫克。是以，無論依修正前、後之規定，
    均係犯不能安全駕駛動力交通工具罪，惟修正前之規定，顯
    較有利於被告，自應適用修正前之刑法第185條之3第1項規
    定。　
五、協商判決除有刑事訴訟法第455條之4第1項第1款於本訊問程
    序終結前，被告撤銷協商合意或檢察官撤回協商聲請者；第
    2款被告協商之意思非出於自由意志者；第4款被告所犯之罪
    非第455條之2第1項所定得以協商判決者；第6款被告有其他
    較重之裁判上一罪之犯罪事實者；第7款法院認應諭知免刑
    或免訴、不受理者情形之一，及違反同條第2項「法院應於
    協商合意範圍內為判決；法院為協商判決所科之刑，以宣告
    緩刑或2年以下有期徒刑、拘役或罰金為限」之規定者外，
    不得上訴。
六、如有前項得上訴之情形者，得自收受判決送達之日起20日內
    ，向本院提出上訴書狀，並應敘述具體理由，如未敘述上訴
    理由者，應於上訴期間屆滿後20日內補提理由書狀於本院（
    均須按他造當事人之人數附繕本）「切勿逕送上級法院」。
中　　華　　民　　國　　111 　年　　7 　　月　　12　　日
                        刑事審查庭  法  官  劉美香
　                                  書記官  張怡婷
以上正本證明與原本無異。
 本件不得上訴。但有刑事訴訟法第455條之4第1項第1款、第2款
 、第4款、第6款、第7款所定情形，或協商判決違反同條第2項
 之規定者，應於收受送達後20日內向本院提出上訴書狀，並應
 敘述具體理由；如未敘述上訴理由者，應於上訴期間屆滿後20
 日內向本院補提理由書（均須按他造當事人之人數附繕本）「
 切勿逕送上級法院」。
　　　　　　　　　　　　      　　　書記官　張怡婷 
中　　華　　民　　國　　111 　年　　7 　　月　　12　　日
附錄本案所犯法條：
修正前中華民國刑法第185條之3
駕駛動力交通工具而有下列情形之一者，處 2 年以下有期徒刑
，得併科 20 萬元以下罰金：
一、吐氣所含酒精濃度達每公升零點二五毫克或血液中酒精濃度
    達百分之零點零五以上。
二、有前款以外之其他情事足認服用酒類或其他相類之物，致不
    能安全駕駛。
三、服用毒品、麻醉藥品或其他相類之物，致不能安全駕駛。
因而致人於死者，處3 年以上10年以下有期徒刑；致重傷者，處
1 年以7 年以下有期徒刑。
曾犯本條或陸海空軍刑法第54條之罪，經有罪判決確定或經緩起
訴處分確定，於五年內再犯第1 項之罪因而致人於死者，處無期
徒刑或5 年以上有期徒刑；致重傷者，處3 年以上10年以下有期
徒刑。